臺灣高等法院民事裁定
110年度抗字第447號
抗  告  人  簡懋彥  
            簡明捷  
抗告人因與相對人潘三郎間聲明異議事件，對於中華民國110年2
月23日臺灣新北地方法院109年度執事聲字第57號裁定提起抗告
，本院裁定如下： 
    主  文
抗告駁回。
抗告費用由抗告人連帶負擔。
    理  由
一、按強制執行之費用，以必要部分為限，由債務人負擔，並應
    與強制執行之債權同時收取；前項費用，執行法院得命債權
    人代為預納；債權人因強制執行而支出之費用，得求償於債
    務人者，得準用民事訴訟法第91條之規定，向執行法院聲請
    確定其數額，強制執行法第28條第1項、第2項、第29條第1
    項分別定有明文。又所謂執行必要費用，係指因實施強制執
    行所支出之必要費用，如測量費、鑑定費、登報費、保管費
    、協助執行人員之差旅費等，此種費用如不支出，強制執行
    程序即難進行（最高法院105年度台抗字第497號裁定意旨參
    照）。
二、抗告人聲明異議及抗告意旨略以：相對人持本院106年度上
    易字第840號確定判決聲請強制執行事件，伊已依執行法院
    執行命令僱請冷氣工程行移除該判決所載之冷氣室外機1台
    、請水泥工匠將該判決所載之窗戶9扇予以封閉，並經原法
    院司法事務官勘驗完畢，前揭費用皆由伊僱工及支付，現場
    亦無治安上之危機須員警維持，且不需要地政單位現場複丈
    及建物測量，故相對人聲請確定本件執行費用額共新臺幣（
    下同）18,800元（含執行費13,200元、員警差旅費l,600元
    、地政複丈及建物測量費4,000元），均屬無據。原法院司
    法事務官依相對人之聲請，確定伊應負擔之執行費用額為18
    ,800元（下稱原處分）、原裁定駁回伊之聲明異議，均有不
    當，爰提起抗告，求予廢棄原處分及原裁定等語。
三、經查：
　㈠相對人於民國107年8月7日持本院106年度上易字第840號民事
    判決暨確定證明書為執行名義，向原法院民事執行處聲請強
    制執行：1.移除安裝於新北市○○區○○路000號房屋（下稱系
    爭房屋）3樓牆壁上如附圖紅色部分面積0.24平方公尺之冷
    氣機室外機1台（下稱系爭冷氣機）；2.封閉系爭房屋3樓及
    4樓牆壁上如確定判決附件所示9扇窗戶（下稱系爭窗戶），
    並預納執行費用，而經原法院107年度司執字第90043號執行
    事件（下稱系爭執行事件）受理在案。原法院民事執行處於
    同年8月10日發函命抗告人限期履行，抗告人嗣雖於同年9月
    3日具狀陳報已移除系爭冷氣機及委請木工封閉系爭窗戶，
    惟相對人於同年9月11日具狀表示抗告人未將系爭冷氣銅管
    完全拆除、未將系爭窗戶完全封閉，原法院民事執行處乃於
    同年月17日發函地政機關於同年10月16日到場協助鑑測，另
    分別於107年9月17日、108年5月31日、109年6月3日函請新
    北市政府警察局中和第一分局於107年10月16日、108年6月2
    8日、109年6月3日到場協助執行，至109年6月30日因抗告人
    履行完畢而執行終結等情，業據本院調取系爭執行事件卷宗
    查明屬實。而系爭執行事件相對人支出之執行費用，含執行
    費13,200元、地政複丈及建物測量費4,000元、員警差旅費1
    ,600元（800元＋400元＋400元)，共計18,800元，有執行費收
    據、中和地政事務所規費徵收聯單、員警出差旅費收據附於
    系爭執行事件卷及原法院109年度司執聲字第18號卷可稽，
    經核無誤。　　
　㈡抗告意旨雖謂：移除系爭冷氣室外機、封閉系爭窗戶之費用
    皆由伊僱工及支付，故無由令伊負擔執行費13,200元云云，
    惟抗告人係於相對人預納費用開始強制執行程序後，始依執
    行法院命令自動履行，且因相對人嗣表示抗告人未將系爭冷
    氣銅管完全拆除、未將系爭窗戶完全封閉，而接續執行至10
    9年6月30日始履行完畢等情，業如前述，是抗告人既未於相
    對人聲請法院以強制方式執行前自動履行，則其就已開啟後
    之強制執行執行程序自應依法負擔執行費用。
　㈢又強制執行係拆除建物、地上物或附屬物時，執行法院為確
    定拆除位置及範圍是否正確，以防免強制執行逾越執行之範
    圍，使執行程序順利完成，故要求地政機關派員實地鑑測，
    因而支出地政複丈及建物測量費，難謂非執行程序所必要；
    另依辦理強制執行事件應行注意事項第1項第3款規定，實施
    強制執行時，法院為防止抗拒，本得請警察到場協助，而是
    否有員警到場協助支援之必要，本應由執行法院依職權判斷
    之，是原法院民事執行處實施本件強制執行，為求執行標的
    正確，並慮及拆除時現場秩序之維護，俾利執行程序之順利
    進行，因而支出地政複丈及建物測量費4,000元及請求警察
    機關派員支出差旅費1,600元，自堪認均強制執行之必要費
    用。抗告意旨稱：現場並無治安上之危機須員警維持，且不
    需要地政單位現場複丈及建物測量云云，核屬其主觀認知，
    誠無足取。
　㈣綜上，執行法院司法事務官依相對人之聲請，確定抗告人應
    負擔之執行費用額為18,800元本息，核無違誤；原裁定予以
    維持而駁回抗告人之異議，亦無不合。抗告意旨指摘原處分
    、原裁定不當，求予廢棄，為無理由，應予駁回。
四、據上論結，本件抗告為無理由，爰裁定如主文。
中　　華　　民　　國　　110 　年　　5 　　月　　13　　日
                  民事第十一庭  
                      審判長法  官  李慈惠
                            法  官  趙雪瑛
                            法  官  陳婷玉
正本係照原本作成。
不得再抗告。
中　　華　　民　　國　　110 　年　　5 　　月　　13　　日
  　　　　　　　　　　　　　書記官  張永中